【裁判字號】    92,交聲,1644
【裁判日期】    921231
【裁判案由】    交管條例聲異
【裁判全文】
臺灣板橋地方法院交通件裁定                    九十二年度交聲字第一六四四號
    原處分機關  交通部公路總局臺北區監理所
    異  議  人
    即受處分人  金典交通股份有限公司
    代  表  人  甲○○
右列受處分人因違反道路交通管理處罰條例案件，對於交通部公路總局臺北區監理所
九十二年十月八日所為之處分（原處分案號：裁四０─ＣＧ0000000號），聲
明異議，本院裁定如左：
    主  文
原處分撤銷。
金典交通股份有限公司汽車駕駛人，行車速度，超過規定之最高時速，處罰鍰新臺幣
壹仟貳佰元，並記違規點數壹點。
    理  由
一、按汽車駕駛人，行車速度，超過規定之最高時速，處一千二百元以上二千四百元
    以下罰鍰，並記違規點數一點，道路交通管理處罰條例第四十條第一項及同條例
    第六十三條第一項第一款分別定有明文。次按逕行舉發違反道路交通管理事件，
    經汽車所有人依通知單之應到案日期前到案，並告知違規人姓名、身分證統一編
    號及住址者，處罰機關應即另行通知違規駕駛人到案依法處理；逾應到案日期，
    處罰機關應依本條例第八十五條第三項規定處罰該汽車所有人，違反道路交通管
    理事件統一裁罰基準及處理細則第二十四條亦有明文。
二、原處分意旨略以：臺北縣政府警察局交通隊於民國九十二年三月九日九時十七分
    許，在臺北縣新莊市○○路九四巷口處，查獲車牌號碼ＭＫ─七九九號營小客車
    「因駕駛人行車速度，超過規定之最高時速未滿二十公里」，而逕行舉發，爰依
    道路交通管理處罰條例第四十條第一項裁處罰鍰二千四百元等語。異議意旨略以
    ：異議人所有之車牌號碼ＭＫ─七九九號營小客車，係由乙○○靠行，因拒繳行
    費、稅金、紅單，業已提起訴訟，此紅單應由乙○○負責等語。
三、經查：本件異議人對於其所有之前揭車輛於右揭時、地違規超速，經警逕行舉發
    之事實並不爭執，並有違規查詢報表在卷可參，堪認該車於右揭時地確有超速行
    駛之違規事實無訛。又本件違反道路交通管理事件係屬逕行舉發之違規案件，程
    序上應先經舉發機關將該舉發通知單合法送達汽車所有人，如該汽車所有人認實
    際違規駕駛人並非其本人時，依首揭規定，得於舉發通知單之應到案日期前到案
    ，並告知違規駕駛人之姓名、身分證統一編號及住址後，處罰機關應即另行通知
    違規駕駛人依法處理，倘該汽車所有人未於應到案日期前到案，並告知違規駕駛
    人資料，則處罰機關即應依道路交通管理處罰條例第八十五條第三項之規定處罰
    該汽車所有人。本件異議人並未於違規通知單應到案日前到案，並告知本件違規
    駕駛人資料，則依前揭規定，原處分機關依道路交通管理處罰條例第八十五條第
    三項規定處罰該汽車所有人尚非無憑。
五、綜上，本件異議尚非有據，而原處分機關之裁罰亦非無據，然原處分機關未依首
    揭規定，就本件違規並記違規點數一點，即有可議，爰由本院將原處分撤銷，並
    依據首開法條規定，自為裁罰如主文所示，用期適法。
據上論結，應依道路交通案件處理辦法第二十條前段，裁定如主文。
中      華      民      國      九十二    年    十二    月    三十一    日
                                  臺灣板橋地方法院交通法庭
                                          法  官  李  幼  妃
右正本證明與原本無異。
如不服本裁定，應於送達後五日內，向本院提出抗告狀。
                                          書記官  強  梅  芳
中      華      民      國      九十三    年    一      月      五      日


司法院資訊處製作；財團法人民間司法改革基金會備份。
